---
title: "Untitled"
author: "WILLIAM IRINEU"
date: "2023-06-07"
output:
  html_document: default
  word_document: default
---

---
title: "Trabalho academico de Amostragem 1"
author: "WILLIAM IRINEU ALVES DE LIMA"
date: "28/08/2023"
header-includes:
  - \usepackage{titling}
  - \pretitle{\begin{center}
    \includegraphics[width=2in,height=2in]{ufsj.png}\LARGE\\}
  - \posttitle{\end{center}}
toc-title: "Sumário"
output:
  bookdown::html_document2: 
    theme: journal
    highlight: tango
    toc: yes
    number_sections: yes
    includes:
      in_header: logo.html
  pdf_document:
    
    toc: yes
    number_sections: yes
---

```{r results='hide'}
options(repos = "https://cran-r.c3sl.ufpr.br/")


rm(list=ls())
install.packages("pacman")
pacman::p_load(pacman,party,psych,rio,tidyverse,dplyr)

```



# ETL (Importacao limpeza e ajuste de colunas)
```{r}
library(dplyr)
library(tidyverse)
library(ggplot2)

set.seed(2023)

#Importantdo os dados dos questionarios
(df <- import("Questionario de Amostragem1.xlsx") %>% as_tibble())

# Exmplo do comando pipe, atalho é ctrl shit M
  #a <- 5*2;a
  #resultado <-a %>% {
  #b=.+2
  #}

#Criando faixas de idade
faixas <-
  df$IDADE %>% 
cut( breaks = c(17, 20, 24, 30), labels = c("17-20", "21-24", "25-30"))# Agrupar as idades em faixas
df <- data.frame(df,Faixa=faixas)
head(df$Idade);head(df$Faixa)




df$X1.COMO.VOCE.CLASSIFICARIA.O.TEMPO.GASTO..EM.HORAS..QUE.VOCE.DESTINOU.A.ATIVIDADE. <- as.numeric(df$X1.COMO.VOCE.CLASSIFICARIA.O.TEMPO.GASTO..EM.HORAS..QUE.VOCE.DESTINOU.A.ATIVIDADE.)

df$X2.COMO.VOCE.CLASSIFICARIA.A.SUA.SATISFACAO.QUANTO.AO.IMPACTO.PROFISSIONAL.QUE.A.ATIVIDADE.GERA..GEROU....ISTO.E..INFLUENCIA.NA.CARREIRA. <- as.numeric(df$X2.COMO.VOCE.CLASSIFICARIA.A.SUA.SATISFACAO.QUANTO.AO.IMPACTO.PROFISSIONAL.QUE.A.ATIVIDADE.GERA..GEROU....ISTO.E..INFLUENCIA.NA.CARREIRA.)

df$X3.COMO.VOCE.CLASSIFICARIA.A.SUA.SATISFACAO.QUANTO.AO.IMPACTO.ACADEMICO.GERADO.PELA.ATIVIDADE.EXTRACURRICULAR..COMO.E.A.CONTRIBUICAO.ACADEMICA.DA.ATIVIDADE.. <- as.numeric(df$X3.COMO.VOCE.CLASSIFICARIA.A.SUA.SATISFACAO.QUANTO.AO.IMPACTO.ACADEMICO.GERADO.PELA.ATIVIDADE.EXTRACURRICULAR..COMO.E.A.CONTRIBUICAO.ACADEMICA.DA.ATIVIDADE..)

df$X4.IMPACTO.PESSOAL..HOUVE.RELEVANCIA.NA.VIDA.DO.DISCENTE. <- as.numeric(df$X4.IMPACTO.PESSOAL..HOUVE.RELEVANCIA.NA.VIDA.DO.DISCENTE.)

df$X5.COMO.VOCE.CLASSIFICARIA.A.SUA.SATISFACAO.QUANTO.IMPACTO.SOCIAL..ISTO.E..HOUVE.RELEVANCIA.DO.SEU.TRABALHO.NA.SOCIEDADE... <- as.numeric(df$X5.COMO.VOCE.CLASSIFICARIA.A.SUA.SATISFACAO.QUANTO.IMPACTO.SOCIAL..ISTO.E..HOUVE.RELEVANCIA.DO.SEU.TRABALHO.NA.SOCIEDADE...)

df$X6.COMO.VOCE.AVALIARIA.A.DISPONIBILIDADE.DO.DOCENTE.ORIENTADOR.PARA.SANAR.DUVIDAS.DA.ATIVIDADE..CASO.HOUESSE.NECESSIDADE.. <- as.numeric(df$X6.COMO.VOCE.AVALIARIA.A.DISPONIBILIDADE.DO.DOCENTE.ORIENTADOR.PARA.SANAR.DUVIDAS.DA.ATIVIDADE..CASO.HOUESSE.NECESSIDADE..)

df$X7.QUAL.A.PROBABILIDADE.DE.VOCE.REALIZAR.UMA.NOVA.ATIVIDADE.EXTRACURRICULAR..EM.QUE.1.E..POUCO.PROVAVEL.DE.REALIZAR..E.5..MUITO.PROVAVEL.DE.REALIZAR.. <- as.numeric(df$X7.QUAL.A.PROBABILIDADE.DE.VOCE.REALIZAR.UMA.NOVA.ATIVIDADE.EXTRACURRICULAR..EM.QUE.1.E..POUCO.PROVAVEL.DE.REALIZAR..E.5..MUITO.PROVAVEL.DE.REALIZAR..)


colnames(df)
```

# Analisando os dados

### Cores

```{r}
siteCores=("https://datalab.cc/rcolors")
```

### Criando o gráfico de pizza

```{r}

sexo_count <- table(df$SEXO)
total_sexo <- sum(sexo_count)

# Calcular as porcentagens
porcentagens <- (sexo_count / total_sexo) * 100
  etiquetas <- paste(sexo_count, " (", format(porcentagens, digits = 2), "%)", sep = "")

# Criar o gráfico de pizza com rótulos de quantidade e porcentagem
pie(sexo_count, labels = etiquetas, main = "Distribuição de Sexos", col = c("blue", "pink"))

# Adicionar a legenda no canto superior direito
legend("topright", legend = names(sexo_count), fill = c("blue", "pink"))

```

### Histograma de idade

```{r}
df$IDADE %>% 
  summary()
#Histograma de idade
df$IDADE %>%
hist(
  col = "Red",
  xlab = "Histograma de Idade",
  ylab="Freq. Idades",
  sub="(Fonte: Entrevistas feitas pelo autor)",
  border = NA,
  breaks = 7
  )


```

### Barplot Idades

```{r}


library(tidyverse)
library(ggplot2)


# Barplot Idades
df %>% 
  select(Faixa) %>% 
  table() %>% 
    barplot(
      main = "Faixa Etaria",
      sub = "(Fonte: Entrevistas feitas pelo autor)",
      xlab = "Grafico de barras de Idade",
      ylab="Freq. Idades",
      col = "dodgerblue1",
    )

```

### Tabela Sexo e idade e Faixas

```{r}


#Tabela Sexo e idade
aj = df %>%
  select(IDADE,SEXO) %>%    
  group_by(IDADE) %>% 
  table()

aj

#Tabela Faixa etaria e Idade
tabela_idade=
  df %>% 
  select(Faixa,SEXO) %>% 
  group_by(SEXO) %>% 
  table()

tabela_idade



```

### Frequencia por Faixa Etaria

```{r}
  summary(df$IDADE)
# Calcular as frequências de cada sexo
  frequencia_sexo <- table(df$Faixa)

# Calcular as porcentagens de cada sexo
porcentagens <- round(frequencia_sexo / sum(frequencia_sexo) * 100, 1)

# Criar um dataframe para o gráfico

Sexo = names(frequencia_sexo)
Frequencia = frequencia_sexo
Porcentagem = porcentagens


grafico_data <- data.frame(Sexo = names(frequencia_sexo), Frequencia = frequencia_sexo, Porcentagem = porcentagens)

# Criar o gráfico de barras usando ggplot2
grafico_barras <- ggplot(data = grafico_data, aes(x = Sexo, y = frequencia_sexo)) +
  geom_bar(stat = "identity", fill = "dodgerblue1") +
  geom_text(aes(label = paste(frequencia_sexo, " - ", porcentagens, "%", sep = "")), vjust = -0.5, color = "black") +
  labs(title = "Distribuicao de Idade", x = "Idades", y = "Quantidade") +
  theme_minimal() +
  theme(axis.text.x = element_text(angle = 0, hjust = 1))

# Exibir o gráfico de barras
print(grafico_barras)

```
```{r,include=FALSE}

# Salvar o gráfico com dimensões personalizadas (width e height em polegadas)
ggsave("grafico_barrasIdadeFaixa.png", plot = grafico_barras, width = 9, height = 8)

```

### Organizar em latex essas tabelas



#### Tabela Pergunta 1
```{r}
summary(df$x)
#Tabela Pergunta 1
tabela_Pergunta1=
  df %>% 
  select(X1.COMO.VOCE.CLASSIFICARIA.O.TEMPO.GASTO..EM.HORAS..QUE.VOCE.DESTINOU.A.ATIVIDADE.,SEXO) %>% 
  group_by(SEXO) %>% 
  table() 

tabela_Pergunta1
```



#### Tabela Pergunta 2
```{r}
summary(df$X2.COMO.VOCE.CLASSIFICARIA.A.SUA.SATISFACAO.QUANTO.AO.IMPACTO.PROFISSIONAL.QUE.A.ATIVIDADE.GERA..GEROU....ISTO.E..INFLUENCIA.NA.CARREIRA.)
#Tabela Pergunta 2
tabela_Pergunta2=
  df %>% 
  select(X2.COMO.VOCE.CLASSIFICARIA.A.SUA.SATISFACAO.QUANTO.AO.IMPACTO.PROFISSIONAL.QUE.A.ATIVIDADE.GERA..GEROU....ISTO.E..INFLUENCIA.NA.CARREIRA.,SEXO) %>%
  group_by(SEXO) %>% 
  table() 

tabela_Pergunta2
```



#### Tabela Pergunta 3
```{r}
summary(df$X3.COMO.VOCE.CLASSIFICARIA.A.SUA.SATISFACAO.QUANTO.AO.IMPACTO.ACADEMICO.GERADO.PELA.ATIVIDADE.EXTRACURRICULAR..COMO.E.A.CONTRIBUICAO.ACADEMICA.DA.ATIVIDADE..)
#Tabela Pergunta 3
tabela_Pergunta3=
  df %>% 
  select(X3.COMO.VOCE.CLASSIFICARIA.A.SUA.SATISFACAO.QUANTO.AO.IMPACTO.ACADEMICO.GERADO.PELA.ATIVIDADE.EXTRACURRICULAR..COMO.E.A.CONTRIBUICAO.ACADEMICA.DA.ATIVIDADE..,SEXO) %>%
  group_by(SEXO) %>% 
  table() 

tabela_Pergunta3
```



#### Tabela Pergunta 4
```{r}
summary(df$X4.IMPACTO.PESSOAL..HOUVE.RELEVANCIA.NA.VIDA.DO.DISCENTE.)
#Tabela Pergunta 4
tabela_Pergunta4=
  df %>% 
  select(X4.IMPACTO.PESSOAL..HOUVE.RELEVANCIA.NA.VIDA.DO.DISCENTE.,SEXO) %>%
  group_by(SEXO) %>% 
  table() 

tabela_Pergunta4
```



#### Tabela Pergunta 5
```{r}
summary(df$X5.COMO.VOCE.CLASSIFICARIA.A.SUA.SATISFACAO.QUANTO.IMPACTO.SOCIAL..ISTO.E..HOUVE.RELEVANCIA.DO.SEU.TRABALHO.NA.SOCIEDADE...)
#Tabela Pergunta 5
tabela_Pergunta5=
  df %>% 
  select(X5.COMO.VOCE.CLASSIFICARIA.A.SUA.SATISFACAO.QUANTO.IMPACTO.SOCIAL..ISTO.E..HOUVE.RELEVANCIA.DO.SEU.TRABALHO.NA.SOCIEDADE...,SEXO) %>%
  group_by(SEXO) %>% 
  table() 

tabela_Pergunta5
```



#### Tabela Pergunta 6
```{r}
summary(df$X6.COMO.VOCE.AVALIARIA.A.DISPONIBILIDADE.DO.DOCENTE.ORIENTADOR.PARA.SANAR.DUVIDAS.DA.ATIVIDADE..CASO.HOUESSE.NECESSIDADE..)
#Tabela Pergunta 6
tabela_Pergunta6=
  df %>% 
  select(X6.COMO.VOCE.AVALIARIA.A.DISPONIBILIDADE.DO.DOCENTE.ORIENTADOR.PARA.SANAR.DUVIDAS.DA.ATIVIDADE..CASO.HOUESSE.NECESSIDADE..,SEXO) %>%
  group_by(SEXO) %>% 
  table() 

tabela_Pergunta6
```




#### Tabela Pergunta 7
```{r}
summary(df$X7.QUAL.A.PROBABILIDADE.DE.VOCE.REALIZAR.UMA.NOVA.ATIVIDADE.EXTRACURRICULAR..EM.QUE.1.E..POUCO.PROVAVEL.DE.REALIZAR..E.5..MUITO.PROVAVEL.DE.REALIZAR..)
#Tabela Pergunta 7
tabela_Pergunta7=
  df %>% 
  select(X7.QUAL.A.PROBABILIDADE.DE.VOCE.REALIZAR.UMA.NOVA.ATIVIDADE.EXTRACURRICULAR..EM.QUE.1.E..POUCO.PROVAVEL.DE.REALIZAR..E.5..MUITO.PROVAVEL.DE.REALIZAR..,SEXO) %>%
  group_by(SEXO) %>% 
  table() 

tabela_Pergunta7

```




#### Tabela Pergunta 8
```{r}
summary(df$X8.QUAL.FOI.A.PRINCIPAL.MOTIVACAO.PARA.A.REALIZACAO.DA.ATIVIDADE.MAIS.RECENTE)
#Tabela Pergunta 8
tabela_Pergunta8=
  df %>% 
  select(X8.QUAL.FOI.A.PRINCIPAL.MOTIVACAO.PARA.A.REALIZACAO.DA.ATIVIDADE.MAIS.RECENTE,SEXO) %>%
  group_by(SEXO) %>% 
  table() 

tabela_Pergunta8

```




#### Tabela Pergunta 9
```{r}

summary(df$X9.COMO.VOCE.ENCONTROU.A.ATIVIDADE.QUE.REALIZOU.)
#Tabela Pergunta 9
tabela_Pergunta9=
  df %>% 
  select(X9.COMO.VOCE.ENCONTROU.A.ATIVIDADE.QUE.REALIZOU.,SEXO) %>%
  group_by(SEXO) %>% 
  table() 

tabela_Pergunta9
```




# Grafico de Frequencia pergunta 9
```{r}
summary(df$X9.COMO.VOCE.ENCONTROU.A.ATIVIDADE.QUE.REALIZOU.)
# Definir tamanho global do gráfico
options(
  repr.plot.width =9,    # Largura em polegadas
  repr.plot.height = 8   # Altura em polegadas
)

# Carregar a biblioteca ggplot2
library(ggplot2)

# Substitua 'df' pelo seu próprio dataframe

frequencia <- df %>%
  select(X9.COMO.VOCE.ENCONTROU.A.ATIVIDADE.QUE.REALIZOU.) %>% 
  table()

# Ordenar a tabela de frequência em ordem decrescente
frequencia_ordenada <- sort(frequencia, decreasing = TRUE)

# Calcular as porcentagens de cada categoria
porcentagens <- round(frequencia_ordenada / sum(frequencia_ordenada) * 100, 1)
Modo_Encontro = names(frequencia_ordenada)
Frequencia = frequencia_ordenada
Porcentagem = porcentagens
# Criar o dataframe para o gráfico
grafico_data <- data.frame(Modo_Encontro = names(frequencia_ordenada), Frequencia = frequencia_ordenada, Porcentagem = porcentagens)

# Criar o gráfico de barras usando ggplot2
grafico_barras <- ggplot(data = grafico_data, aes(x = reorder(Modo_Encontro, -Frequencia), y = Frequencia)) +
  geom_bar(stat = "identity", fill = "dodgerblue1") +
  geom_text(aes(label = paste(Frequencia, " - ", Porcentagem, "%", sep = "")), vjust = -0.5, color = "black") +
  labs(title = "Como voce encontrou a atividade ?", x = "Modo de Encontro", y = "Quantidade") +
  theme_minimal() +
  theme(axis.text.x = element_text(angle = 0, hjust = 1))

# Exibir o gráfico de barras
print(grafico_barras)

```

```{r,include=FALSE}

# Salvar o gráfico com dimensões personalizadas (width e height em polegadas)
ggsave("grafico_barrasPergunta9.png", plot = grafico_barras, width = 9, height = 8)

```



# Grafico de Frequencia pergunta 8
```{r}
summary(df$X8.QUAL.FOI.A.PRINCIPAL.MOTIVACAO.PARA.A.REALIZACAO.DA.ATIVIDADE.MAIS.RECENTE)
# Carregar a biblioteca ggplot2
library(ggplot2)

# Substitua 'df' pelo seu próprio dataframe

frequencia <- df %>%
  select(X8.QUAL.FOI.A.PRINCIPAL.MOTIVACAO.PARA.A.REALIZACAO.DA.ATIVIDADE.MAIS.RECENTE) %>% 
  table()

# Ordenar a tabela de frequência em ordem decrescente
frequencia_ordenada <- sort(frequencia, decreasing = TRUE)

# Calcular as porcentagens de cada categoria
porcentagens <- round(frequencia_ordenada / sum(frequencia_ordenada) * 100, 1)
Modo_Encontro = names(frequencia_ordenada)
Frequencia = frequencia_ordenada
Porcentagem = porcentagens
# Criar o dataframe para o gráfico
grafico_data <- data.frame(Modo_Encontro = names(frequencia_ordenada), Frequencia = frequencia_ordenada, Porcentagem = porcentagens)

# Criar o gráfico de barras usando ggplot2
grafico_barras <- ggplot(data = grafico_data, aes(x = reorder(Modo_Encontro, -Frequencia), y = Frequencia)) +
  geom_bar(stat = "identity", fill = "dodgerblue1") +
  geom_text(aes(label = paste(Frequencia, " - ", Porcentagem, "%", sep = "")), vjust = -0.5, color = "black") +
  labs(title = "Principal Motivacao", x = "Notas", y = "Freq. Relat.") +
  theme_minimal() +
  theme(axis.text.x = element_text(angle = 45, hjust = 1))

# Exibir o gráfico de barras
print(grafico_barras)

```

```{r,include=FALSE}

# Salvar o gráfico com dimensões personalizadas (width e height em polegadas)
ggsave("grafico_barrasPergunta8.png", plot = grafico_barras, width = 9, height = 8)

```


# Grafico de Frequencia pergunta 7
```{r}
summary(df$X7.QUAL.A.PROBABILIDADE.DE.VOCE.REALIZAR.UMA.NOVA.ATIVIDADE.EXTRACURRICULAR..EM.QUE.1.E..POUCO.PROVAVEL.DE.REALIZAR..E.5..MUITO.PROVAVEL.DE.REALIZAR..)

# Carregar a biblioteca ggplot2
library(ggplot2)

# Substitua 'df' pelo seu próprio dataframe

frequencia <- df %>%
  select(X7.QUAL.A.PROBABILIDADE.DE.VOCE.REALIZAR.UMA.NOVA.ATIVIDADE.EXTRACURRICULAR..EM.QUE.1.E..POUCO.PROVAVEL.DE.REALIZAR..E.5..MUITO.PROVAVEL.DE.REALIZAR..) %>% 
  table()

# Ordenar a tabela de frequência em ordem decrescente
frequencia_ordenada <- sort(frequencia, decreasing = TRUE)

# Calcular as porcentagens de cada categoria
porcentagens <- round(frequencia_ordenada / sum(frequencia_ordenada) * 100, 1)
Modo_Encontro = names(frequencia_ordenada)
Frequencia = frequencia_ordenada
Porcentagem = porcentagens
# Criar o dataframe para o gráfico
grafico_data <- data.frame(Modo_Encontro = names(frequencia_ordenada), Frequencia = frequencia_ordenada, Porcentagem = porcentagens)

# Criar o gráfico de barras usando ggplot2
grafico_barras <- ggplot(data = grafico_data, aes(x = reorder(Modo_Encontro, -Frequencia), y = Frequencia)) +
  geom_bar(stat = "identity", fill = "dodgerblue1") +
  geom_text(aes(label = paste(Frequencia, " - ", Porcentagem, "%", sep = "")), vjust = -0.5, color = "black") +
  labs(title = "Probabilidade de realização de nova atividade", x = "Notas", y = "Freq. Relat.") +
  theme_minimal() +
  theme(axis.text.x = element_text(angle = 45, hjust = 1)) 

# Exibir o gráfico de barras
print(grafico_barras) 

```

```{r,include=FALSE}

# Salvar o gráfico com dimensões personalizadas (width e height em polegadas)
ggsave("grafico_barrasPergunta7.png", plot = grafico_barras, width = 9, height = 8)

```




# Grafico de Frequencia pergunta 6
```{r}

summary(df$X6.COMO.VOCE.AVALIARIA.A.DISPONIBILIDADE.DO.DOCENTE.ORIENTADOR.PARA.SANAR.DUVIDAS.DA.ATIVIDADE..CASO.HOUESSE.NECESSIDADE..)

# Carregar a biblioteca ggplot2
library(ggplot2)

# Substitua 'df' pelo seu próprio dataframe

frequencia <- df %>%
  select(X6.COMO.VOCE.AVALIARIA.A.DISPONIBILIDADE.DO.DOCENTE.ORIENTADOR.PARA.SANAR.DUVIDAS.DA.ATIVIDADE..CASO.HOUESSE.NECESSIDADE..) %>% 
  table()

# Ordenar a tabela de frequência em ordem decrescente
frequencia_ordenada <- sort(frequencia, decreasing = TRUE)

# Calcular as porcentagens de cada categoria
porcentagens <- round(frequencia_ordenada / sum(frequencia_ordenada) * 100, 1)
Modo_Encontro = names(frequencia_ordenada)
Frequencia = frequencia_ordenada
Porcentagem = porcentagens
# Criar o dataframe para o gráfico
grafico_data <- data.frame(Modo_Encontro = names(frequencia_ordenada), Frequencia = frequencia_ordenada, Porcentagem = porcentagens)

# Criar o gráfico de barras usando ggplot2
grafico_barras <- ggplot(data = grafico_data, aes(x = reorder(Modo_Encontro, -Frequencia), y = Frequencia)) +
  geom_bar(stat = "identity", fill = "dodgerblue1") +
  geom_text(aes(label = paste(Frequencia, " - ", Porcentagem, "%", sep = "")), vjust = -0.5, color = "black") +
  labs(title = "Disponibilidade do docente", x = "Notas", y = "Freq. Relat.") +
  theme_minimal() +
  theme(axis.text.x = element_text(angle = 45, hjust = 1)) 

# Exibir o gráfico de barras
print(grafico_barras) 

```

```{r,include=FALSE}

# Salvar o gráfico com dimensões personalizadas (width e height em polegadas)
ggsave("grafico_barrasPergunta6.png", plot = grafico_barras, width = 9, height = 8)

```




# Grafico de Frequencia pergunta 5
```{r}

summary(df$X5.COMO.VOCE.CLASSIFICARIA.A.SUA.SATISFACAO.QUANTO.IMPACTO.SOCIAL..ISTO.E..HOUVE.RELEVANCIA.DO.SEU.TRABALHO.NA.SOCIEDADE...)

# Carregar a biblioteca ggplot2
library(ggplot2)

# Substitua 'df' pelo seu próprio dataframe

frequencia <- df %>%
  select(X5.COMO.VOCE.CLASSIFICARIA.A.SUA.SATISFACAO.QUANTO.IMPACTO.SOCIAL..ISTO.E..HOUVE.RELEVANCIA.DO.SEU.TRABALHO.NA.SOCIEDADE...) %>% 
  table()

# Ordenar a tabela de frequência em ordem decrescente
frequencia_ordenada <- sort(frequencia, decreasing = TRUE)

# Calcular as porcentagens de cada categoria
porcentagens <- round(frequencia_ordenada / sum(frequencia_ordenada) * 100, 1)
Modo_Encontro = names(frequencia_ordenada)
Frequencia = frequencia_ordenada
Porcentagem = porcentagens
# Criar o dataframe para o gráfico
grafico_data <- data.frame(Modo_Encontro = names(frequencia_ordenada), Frequencia = frequencia_ordenada, Porcentagem = porcentagens)

# Criar o gráfico de barras usando ggplot2
grafico_barras <- ggplot(data = grafico_data, aes(x = reorder(Modo_Encontro, -Frequencia), y = Frequencia)) +
  geom_bar(stat = "identity", fill = "dodgerblue1") +
  geom_text(aes(label = paste(Frequencia, " - ", Porcentagem, "%", sep = "")), vjust = -0.5, color = "black") +
  labs(title = "Impacto social gerado", x = "Notas", y = "Freq. Relat.") +
  theme_minimal() +
  theme(axis.text.x = element_text(angle = 45, hjust = 1)) 

# Exibir o gráfico de barras
print(grafico_barras) 

```

```{r,include=FALSE}

# Salvar o gráfico com dimensões personalizadas (width e height em polegadas)
ggsave("grafico_barrasPergunta5.png", plot = grafico_barras, width = 9, height = 8)

```




# Grafico de Frequencia pergunta 4
```{r}

summary(df$X4.IMPACTO.PESSOAL..HOUVE.RELEVANCIA.NA.VIDA.DO.DISCENTE.)

# Carregar a biblioteca ggplot2
library(ggplot2)

# Substitua 'df' pelo seu próprio dataframe

frequencia <- df %>%
  select(X4.IMPACTO.PESSOAL..HOUVE.RELEVANCIA.NA.VIDA.DO.DISCENTE.) %>% 
  table()

# Ordenar a tabela de frequência em ordem decrescente
frequencia_ordenada <- sort(frequencia, decreasing = TRUE)

# Calcular as porcentagens de cada categoria
porcentagens <- round(frequencia_ordenada / sum(frequencia_ordenada) * 100, 1)
Modo_Encontro = names(frequencia_ordenada)
Frequencia = frequencia_ordenada
Porcentagem = porcentagens
# Criar o dataframe para o gráfico
grafico_data <- data.frame(Modo_Encontro = names(frequencia_ordenada), Frequencia = frequencia_ordenada, Porcentagem = porcentagens)

# Criar o gráfico de barras usando ggplot2
grafico_barras <- ggplot(data = grafico_data, aes(x = reorder(Modo_Encontro, -Frequencia), y = Frequencia)) +
  geom_bar(stat = "identity", fill = "dodgerblue1") +
  geom_text(aes(label = paste(Frequencia, " - ", Porcentagem, "%", sep = "")), vjust = -0.5, color = "black") +
  labs(title = "Impacto pessoal gerado", x = "Notas", y = "Quantidade") +
  theme_minimal() +
  theme(axis.text.x = element_text(angle = 45, hjust = 1)) 

# Exibir o gráfico de barras
print(grafico_barras) 

```

```{r,include=FALSE}

# Salvar o gráfico com dimensões personalizadas (width e height em polegadas)
ggsave("grafico_barrasPergunta4.png", plot = grafico_barras, width = 9, height = 8)

```




# Grafico de Frequencia pergunta 3
```{r}

summary(df$X3.COMO.VOCE.CLASSIFICARIA.A.SUA.SATISFACAO.QUANTO.AO.IMPACTO.ACADEMICO.GERADO.PELA.ATIVIDADE.EXTRACURRICULAR..COMO.E.A.CONTRIBUICAO.ACADEMICA.DA.ATIVIDADE..)

# Carregar a biblioteca ggplot2
library(ggplot2)

# Substitua 'df' pelo seu próprio dataframe

frequencia <- df %>%
  select(X3.COMO.VOCE.CLASSIFICARIA.A.SUA.SATISFACAO.QUANTO.AO.IMPACTO.ACADEMICO.GERADO.PELA.ATIVIDADE.EXTRACURRICULAR..COMO.E.A.CONTRIBUICAO.ACADEMICA.DA.ATIVIDADE..) %>% 
  table()

# Ordenar a tabela de frequência em ordem decrescente
frequencia_ordenada <- sort(frequencia, decreasing = TRUE)

# Calcular as porcentagens de cada categoria
porcentagens <- round(frequencia_ordenada / sum(frequencia_ordenada) * 100, 1)
Modo_Encontro = names(frequencia_ordenada)
Frequencia = frequencia_ordenada
Porcentagem = porcentagens
# Criar o dataframe para o gráfico
grafico_data <- data.frame(Modo_Encontro = names(frequencia_ordenada), Frequencia = frequencia_ordenada, Porcentagem = porcentagens)

# Criar o gráfico de barras usando ggplot2
grafico_barras <- ggplot(data = grafico_data, aes(x = reorder(Modo_Encontro, -Frequencia), y = Frequencia)) +
  geom_bar(stat = "identity", fill = "dodgerblue1") +
  geom_text(aes(label = paste(Frequencia, " - ", Porcentagem, "%", sep = "")), vjust = -0.5, color = "black") +
  labs(title = "Impacto academico gerado", x = "Notas", y = "Freq. Relat.") +
  theme_minimal() +
  theme(axis.text.x = element_text(angle = 45, hjust = 1)) 

# Exibir o gráfico de barras
print(grafico_barras) 

```


```{r,include=FALSE}

# Salvar o gráfico com dimensões personalizadas (width e height em polegadas)
ggsave("grafico_barrasPergunta3.png", plot = grafico_barras, width = 9, height = 8)

```




# Grafico de Frequencia pergunta 2
```{r}

summary(df$X2.COMO.VOCE.CLASSIFICARIA.A.SUA.SATISFACAO.QUANTO.AO.IMPACTO.PROFISSIONAL.QUE.A.ATIVIDADE.GERA..GEROU....ISTO.E..INFLUENCIA.NA.CARREIRA.)

# Carregar a biblioteca ggplot2
library(ggplot2)

# Substitua 'df' pelo seu próprio dataframe

frequencia <- df %>%
  select(X2.COMO.VOCE.CLASSIFICARIA.A.SUA.SATISFACAO.QUANTO.AO.IMPACTO.PROFISSIONAL.QUE.A.ATIVIDADE.GERA..GEROU....ISTO.E..INFLUENCIA.NA.CARREIRA.) %>% 
  table()

# Ordenar a tabela de frequência em ordem decrescente
frequencia_ordenada <- sort(frequencia, decreasing = TRUE)

# Calcular as porcentagens de cada categoria
porcentagens <- round(frequencia_ordenada / sum(frequencia_ordenada) * 100, 1)
Modo_Encontro = names(frequencia_ordenada)
Frequencia = frequencia_ordenada
Porcentagem = porcentagens
# Criar o dataframe para o gráfico
grafico_data <- data.frame(Modo_Encontro = names(frequencia_ordenada), Frequencia = frequencia_ordenada, Porcentagem = porcentagens)

# Criar o gráfico de barras usando ggplot2
grafico_barras <- ggplot(data = grafico_data, aes(x = reorder(Modo_Encontro, -Frequencia), y = Frequencia)) +
  geom_bar(stat = "identity", fill = "dodgerblue1") +
  geom_text(aes(label = paste(Frequencia, " - ", Porcentagem, "%", sep = "")), vjust = -0.5, color = "black") +
  labs(title = "Impacto profissional gerado", x = "Notas", y = "Freq. Relat.") +
  theme_minimal() +
  theme(axis.text.x = element_text(angle = 45, hjust = 1)) 

# Exibir o gráfico de barras
print(grafico_barras) 

```

```{r,include=FALSE}

# Salvar o gráfico com dimensões personalizadas (width e height em polegadas)
ggsave("grafico_barrasPergunta2.png", plot = grafico_barras, width = 9, height = 8)

```





# Grafico de Frequencia pergunta 1
```{r}

summary(df$X1.COMO.VOCE.CLASSIFICARIA.O.TEMPO.GASTO..EM.HORAS..QUE.VOCE.DESTINOU.A.ATIVIDADE.)

# Carregar a biblioteca ggplot2
library(ggplot2)

# Substitua 'df' pelo seu próprio dataframe

frequencia <- df %>%
  select(X1.COMO.VOCE.CLASSIFICARIA.O.TEMPO.GASTO..EM.HORAS..QUE.VOCE.DESTINOU.A.ATIVIDADE.) %>% 
  table()

# Ordenar a tabela de frequência em ordem decrescente
frequencia_ordenada <- sort(frequencia, decreasing = TRUE)

# Calcular as porcentagens de cada categoria
porcentagens <- round(frequencia_ordenada / sum(frequencia_ordenada) * 100, 1)
Modo_Encontro = names(frequencia_ordenada)
Frequencia = frequencia_ordenada
Porcentagem = porcentagens
# Criar o dataframe para o gráfico
grafico_data <- data.frame(Modo_Encontro = names(frequencia_ordenada), Frequencia = frequencia_ordenada, Porcentagem = porcentagens)

# Criar o gráfico de barras usando ggplot2
grafico_barras <- ggplot(data = grafico_data, aes(x = reorder(Modo_Encontro, -Frequencia), y = Frequencia)) +
  geom_bar(stat = "identity", fill = "dodgerblue1") +
  geom_text(aes(label = paste(Frequencia, " - ", Porcentagem, "%", sep = "")), vjust = -0.5, color = "black") +
  labs(title = "Tempo destinado à atividade", x = "Notas", y = "Freq. Relat.") +
  theme_minimal() +
  theme(axis.text.x = element_text(angle = 45, hjust = 1)) 

# Exibir o gráfico de barras
print(grafico_barras) 

```


```{r,include=FALSE}

# Salvar o gráfico com dimensões personalizadas (width e height em polegadas)
ggsave("grafico_barrasPergunta1.png", plot = grafico_barras, width = 9, height = 8)

```

